【裁判字號】    99,台上,1669
【裁判日期】    990909
【裁判案由】    請求給付資遣費
【裁判全文】
最高法院民事裁定            九十九年度台上字第一六六九號
上  訴  人  裕毛屋企業股份有限公司
法定代理人  丙○○
訴訟代理人  詹漢山律師
被 上訴 人  甲○○
            乙  ○
上列當事人間請求給付資遣費事件，上訴人對於中華民國九十九
年五月四日台灣高等法院台中分院第二審判決（九十九年度勞上
字第四號），提起上訴，本院裁定如下：
    主  文
上訴駁回。
第三審訴訟費用由上訴人負擔。
    理  由
按上訴第三審法院，非以原判決違背法令為理由，不得為之。又
提起上訴，上訴狀內應記載上訴理由，表明原判決所違背之法令
及其具體內容，暨依訴訟資料合於該違背法令之具體事實，其依
民事訴訟法第四百六十九條之一規定提起上訴者，並應具體敘述
為從事法之續造、確保裁判之一致性或其他所涉及之法律見解具
有原則上重要性之理由。同法第四百六十七條、第四百七十條第
二項分別定有明文。而依同法第四百六十八條規定，判決不適用
法規或適用不當者，為違背法令；依同法第四百六十九條規定，
判決有該條所列各款情形之一者，為當然違背法令。是當事人提
起上訴，如以同法第四百六十九條所列各款情形為理由時，其上
訴狀或理由書應表明該判決有合於各該條款規定情形之具體內容
，及係依何訴訟資料合於該違背法令之具體事實。如依同法第四
百六十八條規定，以原判決有不適用法規或適用法規不當為理由
時，其上訴狀或理由書應表明該判決所違背之法令條項，或有關
判例、解釋字號，或成文法以外之習慣或法理等及其具體內容，
暨係依何訴訟資料合於該違背法令之具體事實，並具體敘述為從
事法之續造、確保裁判之一致性或其他所涉及之法律見解具有原
則上重要性之理由。上訴狀或理由書如未依上述方法表明，或其
所表明者與上開法條規定不合時，即難認為已合法表明上訴理由
，其上訴自非合法。本件上訴人對於原判決提起上訴，雖以該判
決違背法令為由，惟核其上訴理由狀所載內容，徒就原審取捨證
據、認定事實之職權行使，所為：上訴人之總經理謝明達於會議
上對於被上訴人有：「幹、死木頭，你們這些垃圾……，改天再
查，查到手與腳都剁掉」、「是你沒有爛鳥」等言詞之重大侮辱
行為。被上訴人甲○○、乙○依勞動基準法第十四條第一項第二
款之規定，不經預告終止其等與上訴人間之勞動契約，請求上訴
人給付資遣費及未休假薪資，依序為新台幣（下同）一百三十三
萬一千九百十元、一百十四萬八千八百六十六元之本息；並依同
法第十九條之規定意旨，請求上訴人發給非志願離職證明書，均
應准許等論斷，指摘為不當，泛言為違背法令。而未表明該判決
所違背之法令及其具體內容，暨依訴訟資料合於該違背法令之具
體事實，並具體敘述為從事法之續造、確保裁判之一致性或其他
所涉及之法律見解具有原則上重要性之理由，難認其已合法表明
上訴理由。依首揭說明，應認其上訴為不合法。又被上訴人提出
之請求款項及資料（請求協調事項表），已清楚載明其等請求資
遣費、未休假日數，及延時加班費等之計算及其金額暨總金額（
一審卷一四頁、一五頁）。上訴人既僅否認被上訴人關於主張加
班之事實（同上卷三二頁），則其於民國九十八年十月十五日言
詞辯論期日，所陳「對於原告（被上訴人）請求的金額計算方式
除加班費部分外『不爭執』」等語（一審卷三○頁背面），依民
事訴訟法第二百八十條第一項規定，即就被上訴人關於未休假薪
資請求日數及金額之主張事實，發生視同自認之效力。原審據以
認定上訴人應給付該未休假薪資，尚無違背法令可言。附此指明
。
據上論結，本件上訴為不合法。依民事訴訟法第四百八十一條、
第四百四十四條第一項、第九十五條、第七十八條，裁定如主文
。
中    華    民    國  九十九  年    九    月    九    日
                      最高法院民事第三庭
                          審判長法官  蘇  茂  秋
                                法官  李  慧  兒
                                法官  王  仁  貴
                                法官  陳  國  禎
                                法官  陳  重  瑜
本件正本證明與原本無異
                                      書  記  官
中    華    民    國  九十九  年    九    月  二十一  日
                                                       s

司法院資訊處製作；財團法人民間司法改革基金會備份。
